# 请教陈版大神，企业以融资租赁方式租入再转租的建筑物属不属投资性房地产

提问人：zhuchekjss 时间：2021-02-23 10:33:07
企业以融资租赁方式租入再转租的建筑物属不属投资性房地产？个人认为，因为融资租赁实质上相当于分期付款购买，将来增值带来的利益主要归承租方，故转租作为投资性房地产。

回答人：chenyiwei
在企业会计准则下，作为投资性房地产的“已出租的建筑物”必须是企业拥有产权、可以对外转让的。企业以融资租赁方式租入再转租的建筑物不符合该条件，不能作为投资性房地产。